# 请教陈版，分批购入技术/软件的无形资产确认问题

提问人：frankwf 时间：2013-12-25 14:33:10
个人认为应判定已取得的技术占总额5000w的百分比，然后确认无形资产按可使用年限进行摊销。

回答人：chenyiwei
如果能够合理确定已收到和未收到部分的各自相对公允价值，则这样做是合理的，但在实务中难度较大，多数可能还是依据目前可获得的唯一客观证据——双方协议，将 350 万元确认为无形资产成本并摊销。